【裁判字號】    91,易,3048
【裁判日期】    920505
【裁判案由】    竊盜
【裁判全文】
臺灣臺中地方法院刑事判決                        九十一年度易字第三四八號
    公  訴  人  臺灣臺中地方法院檢察署檢察官
    被      告  己○○
右列被告因竊盜案件，經檢察官提起公訴（九十一年度偵字第一六三三七號），及移
決如左：
    主  文
己○○連續竊盜，累犯，處有期徒刑壹年貳月，扣案之鑰匙貳支沒收。
    事  實
一、己○○前於民國八十四年間，因犯搶奪罪，經本院判處有期徒刑二年確定，並於
    八十六年十月二十八日假釋縮刑期滿執行完畢。詎其猶不知悔改，復基於意圖為
    自己不法所有之概括犯意，自九十一年八月間某日起至同年十一月十九日十九時
    許止，先後在臺中市○○路○段二號前等處，連續竊取戊○○等如附表所示之人
    所有之機車或行動電話等物（各次竊盜時間、地點、被害人及犯罪情狀與竊得財
    物均詳如附表所示）。嗣己○○並先後於附表編號一號及六號所示之時地為警臨
    檢查獲，並扣得鑰匙計二支。
二、案經臺中市警察局第二分局報告臺灣臺中地方法院檢察署檢察官偵查起訴及同署
    檢察官移送併辦。
    理  由
一、右揭事實，業據被告己○○於警詢及偵審中坦承不諱，核與被害人戊○○、甲○○、丙○○及丁○○於警詢中指述遭竊情節，及證人即立通通訊行人員林錦堂、
    證人即億昇通信行人員紀銘佑於警詢中證述情節相符，復有立通通訊行顧客手機
    出售單二紙、億昇通信行之手機資源回收契約書二紙、內政部警政署刑事警察局
    九十二年三月五日刑紋字0000000000號鑑驗書一份及戊○○、丁○○
    二人出具之贓物認領保管單各一紙在卷可稽，並有如附表編號一號及六號所示之
    錀匙各一支扣案可佐，足認被告之自白確與事實相符，堪可採信。綜上所述，本
    案事證明確，被告犯行堪以認定。
二、核被告己○○所為，係犯刑法第三百二十條第一項之竊盜罪。被告右揭先後六次
    竊盜犯行，時間緊接，手法相同，觸犯構成要件相同之罪名，顯係基於概括犯意
    反覆為之，為連續犯，應依刑法第五十六條規定，以一罪論，並加重其刑。被告
    如附表編號二至六號所示竊盜犯行，雖未據起訴，惟既與經起訴部分具有連續犯
    之裁判上一罪關係，而為起訴效力所及，本院自應併予審理，附此敘明。查，被
    告前於八十四年間，因犯搶奪罪，經本院判處有期徒刑二年確定，並於八十六年
    十月二十八日假釋縮刑期滿執行完畢，有臺灣臺中地方法院檢察署刑案資料查註
    紀錄表及臺灣高等法院被告全國前案紀錄表各一份在卷足憑，其於受有期徒刑執
    行完畢後，於五年以內再犯本件有期徒刑以上之罪，為累犯，應依刑法第四十七
    條規定遞加重其刑。爰審酌被告行為時係二十餘歲之成年男子，正值年輕力壯之
    期，不思以正當途徑賺錢供己所需，竟犯下本案計六次竊盜犯行、其犯罪之動機
    、目的、手段、所生危害及其犯罪後坦承犯行，態度尚佳等一切情狀，量處如主
    文所示刑。又上開扣案之鑰匙計二支，均係被告所有供犯罪所用之物，業據被告
    於審理中供承在卷，應依刑法第三十八條第一項第二款規定，予以宣告沒收。
三、
（一）檢察官移送併辦（九十一年度偵字第二○九○一號）意旨另略以：被告己○○
      於九十一年八月二十四日中午十二時四十四分許，在臺中縣豐原市○○路九五
      一號大盤商檳榔攤前，趁廖瑤琪不注意之際，竊取置於桌上之ＮＯＫＩＡ牌行
      動電話一支，因認被告涉犯刑法第三百二十條第一項之竊盜罪嫌，並與上開有
      罪部分具有連續犯之裁判上一罪關係云云。
（二）按犯罪事實應依證據認定之，無證據不得推定其犯罪事實；不能證明被告犯罪
      或其行為不罰者，應諭知無罪之判決，刑事訴訟法第一百五十四條、第三百零
      一條第一項分別定有明文。訊據被告己○○堅詞否認有此部分犯行，辯稱：上
      開竊盜犯行，係乙○○一人所為，當初伊係以為乙○○要下車購買檳榔，並無
      與乙○○共同為此次竊盜行為之意等語。經查，上開犯行確係乙○○所為，業
      經乙○○於本院審理中供承無訛，並有錄影帶翻拍照片五張在卷可稽。又乙○○為上開犯行時，被告確不知情，亦經乙○○於審理中供陳甚明。此外復查無
      其他積極證據足認被告與乙○○間，就上開竊盜犯行，具有犯意之聯絡與行為
      之分擔，自難遽認被告確有此部分竊盜犯行。從而，本案尚難認被告此部分犯
      嫌與前揭有罪部分具有連續犯之裁判上一罪關係，既非起訴效力所及，本院即
      無從併予審理，應退回檢察官另行依法處理，附此指明。
四、
（一）按刑法第五十五條後段規定「犯一罪而其方法或結果之行為犯他罪名者」，學
      說上稱為牽連犯，係指行為者意念中祇欲犯某罪，而其實施犯罪之方法，或其
      實施犯罪之結果，觸犯行為人目的行為以外之其他罪名而言。牽連犯之數行為
      間，有無方法或結果行為之牽連關係的存在，不得純以行為人主觀的犯意為準
      ，應參酌行為時客觀的事實以為決定，即數行為之間，其犯意應連貫外，如在
      客觀上認其方法或結果行為，與犯罪之目的行為，有不可分離之直接密切之關
      係，即為牽連犯。因而認定牽連犯與否，應在有無不可分離之直接密切關係以
      為斷，自方法言，不外犯一罪普通所採必要方法之行為，自結果言，不外犯一
      罪普通所生之當然結果之行為。又倘若犯一罪之行為已經完成，為掩飾犯罪或
      遂行其犯罪之合理化，而另行起意再犯他罪者，即無方法結果牽連關係之適用
      （最高法院八十六年度臺上字第一六六○號、九十一年度臺上字第一一四○號
      判決意旨參照）。
（二）查，被告己○○如附表編號四號及五號所示，在立通通訊行顧客手機出售單上
      偽造「林振華」及「林振祥」署押之行為，既係被告於行竊得手後，始於出售
      竊得手機之際，另行於顧客手機出售單上，偽造「林振華」及「林振祥」之署
      押，並將該出售書持交通訊行人員收執，以逃避警方查緝。則被告所為之竊盜
      行為與在顧客手機出售單上偽造「林振華」及「林振祥」署押之行為間，即難
      認有何「必要方法」或「必要結果」之牽連關係可言。是被告在顧客手機出售
      單上偽造「林振華」及「林振祥」署押之行為，既與其所犯之竊盜行為間，無
      何裁判上一罪關係，而非起訴效力所及，本院即無由予以審理，應由檢察官另
      行依法偵辦，併此指明。
據上論斷，應依刑事訴訟法第二百九十九條第一項前段，刑法第五十六條、第三百二
十條第一項、第四十七條、第三十八條第一項第二款，罰金罰鍰提高標準條例第一條
前段，判決如主文。
中      華      民      國    九十二    年      五      月      五      日
                                臺灣臺中地方法院刑事第三庭
                                    法  官  江  奇  峰
右正本證明與原本無異。
如不服本判決，應於送達後十日內向本院提出上訴狀（須附繕本），上訴於臺灣高等
法院臺中分院。
                                        書記官
中      華      民      國    九十二    年      五      月      五      日
【附錄論罪科刑法條】
刑法第三百二十條第一項：
意圖為自己或第三人不法之所有，而竊取他人之動產者，為竊盜罪，處五年以下有期
徒刑、拘役或五百元以下罰金。
附表
┌──┬────────┬──────────┬────┬────────
│編號│犯罪時間（民國）│犯罪地點            │被害人  │犯罪情狀與竊得財
├──┼────────┼──────────┼────┼────────
│一  │九十一年八月十八│臺中市○○路○段二號│戊○○  │己○○以其所有之
│    │日十四時三十分許│前                  │        │一支，竊取戊○○
│    │                │                    │        │車牌號碼為ＹＩＪ
│    │                │                    │        │六二號之重型機車
│    │                │                    │        │。
│    │                │                    │        │
│    │                │                    │        │
│    │                │                    │        │
│    │                │                    │        │
│    │                │                    │        │
├──┼────────┼──────────┼────┼────────
│二  │九十一年八月二十│臺中市市○路○○○路│甲○○  │己○○趁甲○○不
│    │三日二十一時許  │口附近之檳榔攤內    │        │之際竊得三星牌Ａ
│    │                │                    │        │八型手機一支（手
│    │                │                    │        │號為三五○一二六
│    │                │                    │        │七○四三七二／四
│    │                │                    │        │。
│    │                │                    │        │
│    │                │                    │        │
├──┼────────┼──────────┼────┼────────
│三  │九十一年八月間某│不詳                │不詳    │己○○趁被害人不
│    │日              │                    │        │之際竊得ＭＯＴＯ
│    │                │                    │        │ＬＡ牌Ｔ一九○型
│    │                │                    │        │一支（手機序號為
│    │                │                    │        │00000000
│    │                │                    │        │七五○號）
│    │                │                    │        │
├──┼────────┼──────────┼────┼────────
│四  │九十一年九月一日│臺中縣潭子鄉○○路二│丙○○  │己○○趁丙○○不
│    │十五時許        │段某檳榔攤內        │        │之際竊得ＮＯＫＩ
│    │                │                    │        │牌，三三一○型手
│    │                │                    │        │支（手機序號為三
│    │                │                    ││00000000
│    │                │                    │        │五一號）
│    │                │                    │        │
│    │                │                    │        │
│    │                │                    │        │
│    │                │                    │        │
│    │                │                    │        │
│    │                │                    │        │
├──┼────────┼──────────┼────┼────────
│五  │九十一年九月二日│不詳                │不詳    │己○○趁被害人不
│    │十四時許        │                    │        │之際竊得ＭＯＴＯ
│    │                │                    │        │ＬＡ牌，Ｔ一九一
│    │                │                    │        │機一支（手機序號
│    │                │                    │        │00000000
│    │        │                    │        │六四二○號）及Ｍ
│    │                │                    │        │ＯＲＯＬＡ牌，三
│    │                │                    │        │八Ｘ型手機一支（
│    │                │                    │        │序號為四四八八三
│    │                │                    │        │00000000
│    │                │                    │        │
│    │                │                    │        │
├──┼────────┼──────────┼────┼────────
│六  │九十一年十一月十│臺中市○○路○段一二│丁○○  │己○○以其所有之
│    │九日十九時許。  │九號前              │        │一支，竊取丁○○
│    │                │                    │        │車牌號碼為ＹＩＧ
│    │                │                    │        │一八號之重型機車
│    │                │                    │        │。
│    │                │                    │    │
│    │                │                    │        │
│    │                │                    │        │
│    │                │                    │        │
│    │                │                    │        │
└──┴────────┴──────────┴────┴────────


司法院資訊處製作；財團法人民間司法改革基金會備份。
